【裁判字號】    95,訴,76
【裁判日期】    950809
【裁判案由】    毒品危害防制條例
【裁判全文】
臺灣臺東地方法院刑事判決                95年度訴字第76號
公  訴  人  臺灣臺東地方法院檢察署檢察官
被      告  甲○○
上列被告因違反毒品危害防制條例案件，經檢察官提起公訴（九
十四度毒偵字第二一三號）及移送併辦（臺灣高雄地方法院檢察
署檢察官九十五年度毒偵字第一七六三號），因被告於準備程序
中自白犯罪，經本院合議庭裁定本件改由受命法官獨任進行簡式
審判程序，茲判決如下：
    主  文
甲○○連續施用第一級毒品，處有期徒刑壹年，扣案之毒品海洛
因參小包（鑑驗後淨重零點貳貳公克）沒收銷燬，盛裝上開毒品
海洛因之包裝袋參只及殘渣袋壹只均沒收。
    事  實
一、甲○○前曾於民國八十九年間，因施用毒品案件，經臺灣高
    雄地方法院裁定送觀察、勒戒後，認有繼續施用毒品之傾向
    ，再裁定令入戒治處所施以強制戒治，於九十二年四月三日
    戒治期滿出所，經臺灣高雄地方法院檢察署檢察官於九十二
    年四月九日，以九十二年度戒毒偵字第三二二號為不起訴處
    分確定。詎其猶不知悔改，復於五年內，基於施用第一級毒
    品海洛因之概括犯意，於九十三年九月二十四日起至九十五
    年一月十九日止，以每隔五至六天吸食一次之頻率，連續在
    其位於高雄縣大寮鄉○○路六一七巷十七號之住處，以將海
    洛因摻入香菸之方式施用第一級毒品海洛因多次。嗣因九十
    三年十二月三十日經警緝獲到案，移送臺灣高雄地方法院檢
    察署時，法警於其身上當場起出海洛因殘渣袋一只，又經警
    於九十五年一月十九日，在高雄縣大寮鄉○○村○○路二四
    四號前查獲，並扣得其所持有之海洛因三小包（鑑驗後淨重
    ０‧二二公克），經警採尿送驗結果，驗有鴉片類藥物陽性
    反應。
二、案經臺灣高雄地方法院檢察署自動分案偵辦，併呈請臺灣高
    等法院檢察署檢察長轉令臺灣臺東地方法院檢察署檢察官偵
    查起訴及臺灣高雄地方法院檢察署檢察官移送併案審理。
    理  由
一、按除被告所犯為死刑、無期徒刑、最輕本刑為三年以上有期
    徒刑之罪或高等法院管轄第一審案件者外，於第一次審判期
    日前之準備程序進行中，被告先就被訴事實為有罪之陳述時
    ，審判長得告知被告簡式審判程序之旨，並聽取當事人、代
    理人、辯護人及輔佐人之意見後，裁定進行簡式審判程序，
    刑事訴訟法第二百七十三條之一第一項定有明文。經核本件
    被告甲○○所犯係死刑、無期徒刑、最輕本刑為三年以上有
    期徒刑以外之罪，其於準備程序中就被訴事實為有罪之陳述
    ，經法官告知簡式審判程序之旨，並聽取公訴人、被告之意
    見後，本院爰依首揭規定，合議裁定由受命法官獨任進行簡
    式審判程序，合先敘明。
二、上揭犯罪事實，業據被告甲○○迭於偵查中及本院審理時坦
    承不諱，並有為臺灣高雄地方法院檢察署法警查獲之海洛因
    殘渣袋一只及為警查獲之第一級毒品海洛因三小包（鑑驗後
    淨重０‧二二公克）扣案可證，復有被告經查獲及前開扣案
    第一級毒品海洛因三小包之照片六幀在卷可佐。又被告經警
    查獲後，於九十五年一月十九日，在高雄縣政府警察局林園
    分局中庄派出所所採尿液，經送臺灣檢驗科技股份有限公司
    濫用藥物實驗室以酵素免疫分析法初驗及氣相層析質普儀複
    驗，均呈嗎啡陽性反應，此有該檢驗室出具之濫用藥物尿液
    檢驗報告一紙在卷可稽，再者，前開扣案之殘渣袋一只經送
    高雄醫學大學附設中和紀念醫院檢驗結果，該袋確實有海洛
    因反應，有該紀念醫院出具之檢驗報告一件；另上開扣案之
    白色粉末三小包（鑑驗後淨重０‧二二公克）經送請法務部
    調查局鑑定結果，白色粉末三小包含第一級毒品海洛因成分
    ，有該局於九十五年四月十三日函覆之調科壹字第二二００
    二二七二０號鑑定通知書一紙在卷可按，復參以被告前經觀
    察勒戒、強制戒治、因施用毒品而受徒刑之宣告及執行之前
    案紀錄，而施用海洛因之成癮性極高，完全戒除不易，堪認
    其自白屬實。另被告前曾於八十九年間，因施用毒品案件，
    經臺灣高雄地方法院裁定送觀察、勒戒後，認有繼續施用毒
    品之傾向，再裁定令入戒治處所施以強制戒治，於九十二年
    四月三日戒治期滿出所，經臺灣高雄地方法院檢察署檢察官
    於九十二年四月九日，以九十二年度戒毒偵字第三二二號為
    不起訴處分確定，有臺灣高等法院被告全國前案紀錄表附卷
    可參。是以，本件事證明確，被告犯行，洵堪認定。
三、本案被告行為後，刑法及其施行法業於九十五年七月一日修
    正施行，關於新舊法律變更之比較適用，原則上應就罪刑有
    關之共犯、未遂犯、想像競合犯、牽連犯、連續犯、結合犯
    ，以及累犯加重、自首減輕暨其他法定加減原因（如身分加
    減）與加減例等一切情形，綜其全部罪刑之結果而為比較；
    且就比較之結果，須為整體之適用，不能割裂分別適用各該
    有利於行為人之法律，此即法律變更之比較適用所應遵守之
    「罪刑綜合比較原則」及「擇用整體性原則」（參照最高法
    院二十四年上字第四六三四號判例、同院二十七年上字第二
    六一五號判例，及最高法院九十五年第八次會議關於中華民
    國刑法九十四年修正施行後之法律比較適用決議第一點第(四)
    小點參照最高法院九十五年第八次刑事庭會議決議）。刑法
    第五十六條經刪除，於九十四年二月二日經總統公布，並自
    九十五年七月一日起施行。經查：刑法第五十六條連續犯規
    定經刪除後，基於概括犯意所為之數行為，自九十五年七月
    一日起已不再成立連續犯而得論以一罪，而應依具體行為之
    性質論罪，本件被告施用海洛因之犯罪行為均發生於修正條
    文施行之前，被告所為之各次行為，時間、地點各均獨立，
    依修正前刑法第五十六條之規定，論以連續犯之一罪，顯對
    被告較為有利。綜上，本件經綜合觀察全部罪刑比較之結果
    ，依修正後刑法第二條第一項前段規定，應適用九十五年七
    月一日修正條文施行前刑法第五十六條之規定。
四、核被告所為，係犯毒品危害防制條例第十條第一項之施用第
    一級毒品罪。其持有第一級毒品海洛因之低度行為，應為施
    用第一級毒品之高度行為所吸收，不另論罪。又其所犯上開
    施用第一級多次行為，時間密接，犯罪構成要件相同，顯係
    基於概括犯意反覆為之，應依連續犯規定論以一罪，並加重
    其刑。而被告於九十三年十二月二十三日起至九十五年一月
    十九日止，在其住處，施用海洛因之犯行，起訴事實雖未論
    及，惟該部分與已起訴之施用第一級毒品海洛因之犯罪事實
    ，有連續犯之裁判上一罪關係，依審判不可分之原則，應為
    起訴效力所及，且經檢察官移送併辦，本院自得併予審究，
    附此敘明。爰審酌被告素行、對社會之危害、不知悔改再犯
    施用毒品之情、施用毒品情節及其犯罪後坦承之態度等一切
    情狀，量處如主文所示之刑。末查前開扣案海洛因三小包（
    鑑驗後淨重０‧二二公克），屬毒品危害防制條例第二條第
    二項第一款之第一級毒品，爰依同條例第十八條第一項前段
    規定，不問屬於犯人與否，應予沒收銷燬；至盛裝上開毒品
    海洛因之包裝袋三只及殘渣袋一只，則係被告自承為其所有
    供施用毒品犯罪所用之物，惟尚非製造專供施用毒品使用，
    故非屬毒品害防制條例第十八條第一項前段規定之「專供施
    用毒品之器具」，應另依刑法第三十八條第一項第二款規定
    ，併予宣告沒收。
據上論斷，應依刑事訴訟法第二百七十三條之一第一項、第二百
九十九條第一項前段，毒品危害防制條例第十條第一項、第十八
條第一項前段，刑法第十一條前段、第二條第一項前段、第五十
六條（修正前）、第三十八條第一項第二款規定，判決如主文。
本案經檢察官乙○到庭執行職務
中    華    民    國    95    年    8     月    9     日
                  刑事第二庭    法  官  連雅婷
以上正本證明與原本無異。
如不服本判決，應於判決送達後10日內向本院提出上訴狀（須附
繕本）。
「切勿逕送上級法院」
                                書記官  蘇美琴
中    華    民    國    95    年    8     月    14    日
附記
毒品危害防制條例第10條第1項
施用第一級毒品者，處 6 月以上 5 年以下有期徒刑。


司法院資訊處製作；財團法人民間司法改革基金會備份。
